臺灣士林地方法院民事裁定
111年度司繼字第1864號
聲  請  人  陳信憲律師

上列聲請人聲請酌定遺產管理人報酬事件，本院裁定如下：
    主  文
聲請人任被繼承人邱盛文遺產管理人之報酬為新臺幣陸萬元，代
墊費用為新臺幣柒仟貳佰玖拾貳元。
聲請程序費用新臺幣壹仟元由被繼承人邱盛文之遺產負擔。
    理  由
一、按遺產管理人得請求報酬，其數額由法院按其與被繼承人之
    關係、管理事務之繁簡及其他情形，就遺產酌定之，必要時
    ，得命聲請人先為墊付。民法第1183條定有明文。又法院得
    依財產管理人之聲請，按財產管理人與失蹤人之關係、管理
    事務之繁簡及其他情形，就失蹤人之財產，酌給相當報酬，
    家事事件法第153 條定有明文；又，第八章之規定，除法律
    別有規定外，於遺產管理人、遺囑執行人及其他法院選任財
    產管理人準用之，復為家事事件法第141 條所明定。
二、本件聲請意旨略以：聲請人前經本院選任為被繼承人邱盛文
    之遺產管理人，聲請人已依法聲請公示催告、清查遺產遺債
    、彙整清查之資料、編製遺產清冊、申報遺產稅及辦理強制
    執行程序，工作時間粗略估算約有58.5小時，另為處理遺產
    事務已代墊新臺幣(下同)7,472元。參照臺灣臺北地方法院1
    09年度家聲抗字第94號裁定，該案遺產管理人工作時間逾10
    0小時，經核定報酬為500,000元，比照上開案件，爰依民法
    第1183條規定，聲請本院核定遺產管理人報酬為292,500元(
    計算式：500000×58.5/100)及代墊費用7,472元，共計299,9
    72元等語。
三、經查：
　㈠聲請人前經本院選任為被繼承人之遺產管理人，已依法為管
    理及相關程序之行為，業據其提出遺產管理人處理事務詳記
    、相關文件與墊付費用單據等件影本為據，並經本院依職權
    調取108 年度司繼字第1748號選任遺產管理人事件及109 年
    度司家催字第34號公示催告案件卷宗核閱無誤，堪信為真實
    。本件被繼承人無親屬會議可資酌定報酬數額，為此聲請人
    依民法第1183條之規定，聲請本院酌定其遺產管理報酬，自
    屬有據。
  ㈡依首揭規定，法院酌定遺產管理人之報酬數額時，自應按遺
    產管理人所付出之勞力、管理事務之繁簡、被繼承人之遺產
    狀況及其與被繼承人之關係等情事，予以整體考量而為適當
    之酌定，且關於遺產報酬金額為本院職權審酌事項，不受當
    事人聲明之拘束。又臺灣臺北地方法院109 年度家聲抗字第
    94號案件與本案情形並非全然相同，且該案亦非以遺產管理
    人工作時數為核定報酬之唯一標準，是聲請人主張比照上開
    裁定核給報酬292,500元，本院自無從採納。本院依聲請人
    所述管理被繼承人遺產事務之過程及其所提出之前揭處理資
    料，審酌聲請人自就任遺產管理人後，其所進行之職務內容
    如調查遺產、編製遺產清冊、公示催告程序、參與強制執行
    及收發函文等事宜及其管理時間，因被繼承人之主要遺產即
    不動產係由台灣金融資產服務股份有限公司(下簡稱金服公
    司)進行換價，故認聲請人處理本件遺產管理事務之程度尚
    未達繁雜程度，同時參酌金服公司111 年度士金職字第27號
    拍賣抵押物強制執行事件，就被繼承人所有不動產即新北市
    ○○區○○段0000○0000地號土地及其上1417建號建物之拍定金
    額2,530,000元，另參酌被繼承人之遺產尚有其他待處理事
    項、聲請人專業能力、所需耗費之勞力程度及一般處理委任
    事務之合理報酬，爰酌定本件遺產管理人之管理報酬為60,0
    00元。
　㈢聲請人主張擔任遺產管理人期間業已墊付費用7,472元，業據
    聲請人提出單據影本為據，惟其中之計程車車資180 元非屬
    遺產保存上所必要之費用，應屬聲請人因管理遺產事務所為
    之支出，核屬管理報酬之範疇，關於此部分之支出於報酬內
    一併審酌，故聲請人代墊之費用共計為7,292元。又本件遺
    產管理人既已就已完成及未完成之管理事務，全體、一次性
    聲請本院核給報酬，將來即不得再以後續遺產管理事務重複
    聲請核定報酬，併予敘明。至聲請人若於本裁定後復行管理
    被繼承人之遺產，有支出及代墊費用，仍得檢具相關事證聲
    請本院酌定管理費用，附此敘明。
四、爰裁定如主文。
五、如對本裁定抗告須於裁定送達後10日內向本院提出抗告狀，
    並繳納抗告費新臺幣1,000元。
中　　華　　民　　國　　111 　年　　12　　月　　12 　 日
                  
　　　　　　　　　家事庭司法事務官